【裁判字號】    99,訴,2654
【裁判日期】    990915
【裁判案由】    毒品危害防制條例
【裁判全文】
臺灣板橋地方法院刑事判決              99年度訴字第2654號
公  訴  人  臺灣板橋地方法院檢察署檢察官
被      告  甲○○
上列被告因違反毒品危害防制條例案件，經檢察官提起公訴（99
年度毒偵緝字第525 號），被告於準備程序中就被訴事實為有罪
之陳述，經本院合議庭裁定由受命法官獨任進行簡式審判程序，
判決如下：
    主  文
甲○○施用第一級毒品，累犯，處有期徒刑玖月。又施用第二級
毒品，累犯，處有期徒刑伍月。應執行有期徒刑壹年。
    事  實
一、甲○○曾於民國94年間，因竊盜案件，經本院以94年度簡字
    第2290號判處有期徒刑3 月，嗣於94年7 月25日確定，業於
    96年2 月15日執行完畢（於本案構成累犯）；復於96年間，
    因施用第一、二級毒品案件，經本院以96年度毒聲字第1763
    號裁定送勒戒處所觀察、勒戒後，認有繼續施用毒品之傾向
    ，經本院以97年度毒聲字第433 號裁定令入戒治處所施以強
    制戒治，業於97年12月12日強制戒治執行完畢釋放，並由臺
    灣板橋地方法院檢察署檢察官以98年度戒毒偵字第56號為不
    起訴處分確定。詎甲○○仍不知悔改，基於施用第一級毒品
    海洛因之犯意，於99年4 月17日7 時許，在臺北縣永和市○
    ○路某巷內，以注射針筒注射之方式，施用海洛因1 次，隨
    後另基於施用第二級毒品甲基安非他命之犯意，以將甲基安
    非他命置入吸食器內燒烤後吸食煙霧之方式，施用甲基安非
    他命1 次。嗣於99年4 月18日1 時30分許，在臺北縣中和市
    ○○路○ 段59號之網咖內為警查獲，經警採集其之尿液檢體
    送驗後，結果呈現可待因、嗎啡、安非他命及甲基安非他命
    陽性反應，始悉上情。
二、案經臺北縣政府警察局中和第一分局移送臺灣板橋地方法院
    檢察署檢察官偵查起訴。
    理  由
一、本案被告甲○○所犯係死刑、無期徒刑、最輕本刑為3 年以
    上有期徒刑以外之罪，其於準備程序中就前揭被訴事實為有
    罪之陳述，經受命法官告知簡式審判程序之旨，並聽取其與
    公訴人之意見後，本院認無不得或不宜改依簡式審判程序進
    行之情事，依刑事訴訟法第273 條之1 第1 項、第284 條之
    1 規定，裁定本案由受命法官獨任進行簡式審判程序；且依
    刑事訴訟法第273 條之2 及第159 條第2 項規定，不適用傳
    聞法則有關限制證據能力之相關規定，合先敘明。
二、上揭犯罪事實，業據被告於本院審理時自白不諱，且被告為
    警查獲後，經警採集其尿液檢體送鑑定，先以酵素免疫分析
    法（EIA ）初步檢驗，呈現鴉片類及安非他命類陽性反應，
    再以氣相層析質譜儀法（GC/MS ）確認檢驗，亦呈現可待因
    、嗎啡、安非他命及甲基安非他命陽性反應之事實，此有臺
    灣檢驗科技股份有限公司於99年5 月5 日所出具報告編號UL
    /2010/40529 號之濫用藥物檢驗報告、勘察採證同意書、臺
    北縣政府警察局中和第一分局毒品案犯罪嫌犯人姓名及代碼
    照表各1 紙在卷可稽（見99年度毒偵字第4525號偵查卷宗第
    2 、5 、7 頁），足徵被告任意性之自白與事實相符，應堪
    採信。再被告前於96年間，因施用第一、二級毒品案件，經
    本院以96年度毒聲字第1763號裁定送勒戒處所觀察、勒戒後
    ，認有繼續施用毒品之傾向，經本院以97年度毒聲字第433
    號裁定令入戒治處所施以強制戒治，業於97年12月12日強制
    戒治執行完畢釋放，並由臺灣板橋地方法院檢察署檢察官以
    98年度戒毒偵字第56號為不起訴處分確定等情，此觀卷附臺
    灣高等法院被告前案紀錄表1 份即明，足認被告係於上述強
    制戒治執行完畢釋放後5 年內為本案施用毒品犯行，自應依
    毒品危害防制條例第23條第2 項規定，依法追訴、處罰。本
    案事證明確，被告犯行洵堪認定，應依法論科。
三、按海洛因及甲基安非他命分別係毒品危害防制條例第2 條第
    2 項第1 款及第2 款所明定列管之第一級毒品及第二級毒品
    。是核被告所為，係犯毒品危害防制條例第10條第1 項之施
    用第一級毒品罪及同條第2 項之施用第二級毒品罪。被告施
    用海洛因及甲基安非他命前後，持有海洛因及甲基安非他命
    之低度行為，均為施用之高度行為所吸收，不另論罪。被告
    所犯上開2 罪間，犯意各別，行為分殊，應予分論併罰。被
    告有上述事實欄所載之科刑及執行紀錄，此觀卷附臺灣高等
    法院被告前案紀錄表1 份即明，其於受有期徒刑之執行完畢
    後，5 年以內故意再犯本件有期徒刑以上之2 罪，俱為累犯
    ，均應依刑法第47條第1 項規定加重其刑。爰審酌被告曾因
    施用毒品案件，經觀察、勒戒及強制戒治執行完畢釋放，並
    獲得不起訴處分之寬典（見卷附臺灣高等法院被告前案紀錄
    表），猶再犯本件施用第一級毒品罪及第二級毒品罪，顯見
    其戒除毒癮之意志薄弱，惟其施用毒品係自戕行為，對他人
    法益尚無具體危害，兼衡被告之品行、智識程度、生活狀況
    、犯罪之動機、目的、手段、坦承犯行之犯罪後態度等一切
    情狀，各量處如主文所示之刑，並定其應執行之刑。
據上論斷，應依刑事訴訟法第273 條之1 第1 項、第299 條第1
項前段，毒品危害防制條例第10條第1 項、第2 項，刑法第11條
前段、第47條第1 項、第51條第5 款，判決如主文。
本案經檢察官潘韋廷到庭執行職務。
中    華    民    國    99    年     9    月    15    日
                  刑事第八庭    法  官    賴彥魁
上列正本證明與原本無異。
如不服本判決，應於判決送達後10日內，向本院提出上訴書狀，
並應敘述具體理由；其未敘述上訴理由者，應於上訴期間屆滿後
20日內向本院補提理由書（均須按他造當事人之人數附繕本），
「切勿逕送上級法院」。
                                書記官    楊文祥
中    華    民    國    99    年     9    月    15    日
附錄本案論罪科刑法條全文：
毒品危害防制條例第10條
施用第一級毒品者，處6 月以上5 年以下有期徒刑。
施用第二級毒品者，處3 年以下有期徒刑。

司法院資訊處製作；財團法人民間司法改革基金會備份。
